【裁判字號】    98,抗,300
【裁判日期】    981028
【裁判案由】    假扣押
【裁判全文】
臺灣高等法院高雄分院民事裁定           98年度抗字第300號
抗  告  人  甲○○
相  對  人  丙○○
            乙○○
上列當事人間因請求給付薪資聲請假扣押事件，抗告人對於民國
98年10月7 日台灣高雄地方法院98年度裁全字第4916號裁定，提
起抗告，本院裁定如下：
    主  文
抗告駁回。
抗告訴訟費用由抗告人負擔。
    理  由
一、本件聲請及抗告意旨略以：抗告人前任職於達人生活有限公
    司（下稱達人公司），相對人乙○○為該公司負責人，相對
    人丙○○則擔任該公司總經理，二人原本為夫妻關係（現已
    離婚），抗告人因為應徵工作，而進入相對人公司工作，每
    月薪資新台幣（下同）4 萬元，相對人以各種名目欺騙抗告
    人，抗告人並以110 萬元向相對人購買達人公司30單位之產
    品，及購買公司經營權及入股等事宜。詎抗告人給付價金後
    ，相對人98年9 月10日即未發出8 月薪資4 萬元，相對人先
    前聯絡時均一直推拖，近日卻完全無法聯絡，公司亦拉下鐵
    門，不再營運，顯然推卸負責，抗告人已提刑事詐欺告訴，
    現檢察官已通知開庭，相對人亦知悉抗告人已提刑事告訴，
    自有重大嫌疑將會移轉財產，為避免日後不能求償，請准供
    擔保以為假扣押。原裁定駁回抗告人假扣押之聲請，尚有未
    合，請求廢棄原裁定等語。
二、按假扣押，非有日後不能強制執行或甚難執行之虞者，不得
    為之。又請求及假扣押之原因，應釋明之；前項釋明如有不
    足，而債權人陳明願供擔保或法院認為適當者，法院得定相
    當之擔保，命供擔保後為假扣押，民事訴訟法第523 條第1
    項、第526 條第1 項、第2 項分別定有明文。又假扣押非有
    日後不能強制執行或恐難執行者不得為之，所謂不能強制執
    行，如債務人浪費財產，增加負擔，或就其財產為不利益之
    處分，將成為無資力之情形等是，所謂恐難執行，如債務人
    將移住遠方或逃匿是也（最高法院19年抗字第232 號判例參
    照）。次按新修正民事訴訟法第526 條第2 項，已將「債權
    人雖未為前項釋明，如就債務人所應受之損害已供法院所定
    之擔保者，得命為假扣押」之規定，修正為「前項釋明如有
    不足，而債權人陳明願供擔保或法院認為適當者，法院得定
    相當之擔保，命供擔保後為假扣押」，以與同條第一項規定
    「請求及假扣押之原因，應釋明之」相呼應。是債權人聲請
    假扣押，應就其請求及假扣押之原因加以釋明，必因釋明而
    有不足，經債權人陳明願供擔保或法院認為適當者，始得命
    供擔保後為假扣押。若債權人就其假扣押之原因絲毫未予釋
    明，縱就債務人所應受之損害陳明願供擔保，仍不得認該擔
    保已補釋明之欠缺，其假扣押之聲請應不予准許（最高法院
    94年度台抗字第665 號、96年度台抗字第849 號、97年度台
    抗字第736 號裁定參照）。
三、經查，本件抗告人雖主張其任職於達人公司，相對人乙○○
    為該公司負責人，另相對人丙○○則擔任該公司總經理，抗
    告人並以110 萬元向相對人購買達人公司30單位之產品等云
    云，惟依其提出之合約書所載（原審卷第9 至13頁），抗告
    人係加入達人公司成為會員，其主張向達人公司購買產品及
    相對人98年9 月10日未發出8 月薪資4 萬元等，並未據抗告
    人提出足使法院信其主張為真實之證據資料釋明，其聲請就
    相對人財產為假扣押，於法已有未合。況就假扣押之原因，
    抗告人於聲請狀主張：近日卻完全無法聯絡相對人等云云，
    惟全未提出任何相關之證據資料釋明，嗣提起抗告雖主張：
    其已提刑事詐欺告訴，現檢察官已通知開庭，相對人亦知悉
    抗告人已提刑事告訴，自有重大嫌疑將會移轉財產云云，亦
    未據提出任何證據資料釋明。依上說明，抗告人聲請假扣押
    尚不符假扣押之要件。原法院據此駁回抗告人假扣押之聲請
    ，並無不合。抗告意旨，指摘原裁定不當，求予廢棄，為無
    理由，應予駁回。
四、據上論結，本件抗告為無理由，依民事訴訟法第495 條之1
    第1 項、第449 條第1 項、第95條、第78條，裁定如主文。
中    華    民    國    98    年    10    月    28    日
                            民事第五庭
                                審判長法官  蔡明宛
                                法      官  魏式璧
                                法      官  曾錦昌
以上正本證明與原本無異。
本件不得再抗告。
中    華    民    國    98    年    10    月    28    日
                                書  記  官  梁美姿


司法院資訊處製作；財團法人民間司法改革基金會備份。
